

Gimena, Di Stefano Nicolina

Desarrolladora Web Full Stack Trainee Contadora Pública







+54 351 3172081



gimedistefano@gmail.com



/GimenaDN

Experiencia Laboral

Asesor CX E-commerce

Voicenter S.A. (JUL 2015 - Actualidad)

- Atención a través de canales digitales para Tienda Claro Argentina.
- Mejorar y optimizar la experiencia del usuario del canal ecommerce de manera personalizada
- Referente de equipo: Liderando el equipo de trabajo, asistiendo a los colaboradores, asistiendo a Team en realizar monitoreos sobre acciones operativas en busca de incrementar la experiencia del cliente (indicador:NPS) y elaboración de reportes KPIs de la operación.

Ejecutivo de cuentas

Apex America (FEB 2013 - DIC 2013)

- Atención telefónica para American Express Argentina.
- Analisis de cuentas financieras atendiendo consultas telefónicas con el objetivo de agregarle valor a cada contacto recalcando beneficios y servicios del producto para mayor experiencia del cliente.

Acerca de mí

Soy Contadora pública y apasionada por el sector tecnológico, ello me llevó a continuar mi formación en Programación Web Full Stack con el objetivo de combinar ambos conocimientos a fin de brindar soluciones digitales acordes, resolutivas y eficientes teniendo en cuenta los tiempos actuales.

Hace 11 años formo parte de distintos grupos que me permitió desarrollar una gran capacidad analítica, facilidad en incorporar nuevas tecnologías y formas de trabajo.

Busco incorporarme en el área IT de una empresa para obtener experiencia, poder aplicar los conocimientos adquiridos en mis capacitaciones y contribuir para mejorar los procesos de la compañia.

Educación

Tecnicatura Superior en Desarrollo Web y Aplicaciones Digitales

ISPC Instituto Sup. Politécnico Córdoba (2022 - Actualidad)

Diplomatura en Desarrollo Web Full Stack

ICARO - UNC (2021 - Actualidad)

Contador Público

Universidad Siglo 21 (2017 - 2021)

Bachillerato orientado en humanidades con especialidad en Arte

Instituto Jesus Maria (2000 - 2005)

Experiencia Laboral

Cajera

Rapipago (AGO 2012 - FEB 2013)

- Atención al cliente.
- Cobro de impuestos y servicios.
- Arqueos de caja.

Auxiliar Administrativo

CPCE (FEB 2011 - JUL 2012)

- Adminitrativa en la oficina del Club del Graduado en ciencias económicas.
- Asistente del Tesorero de la comisión directiva.
- Registraciones contables, manejo de caja chica.
- Atención a socios, cobros de cuota social, pago a proveedores.
- Trámites bancarios, trámites en la IPJ Córdoba.

Encargada de local

Cyber Cafe Argentina (ENE 2004 - JUN 2006)

- Atención al cliente.
- Resolución problemas ténicos en las computadoras (software, hardware)
- Manejo de caja chica, Arqueos de caja.

Información Adicional

Carnet de Conducir:

Categoría B1 y A2.

Movilidad Propia:

Si.

Capacidad de trabajar en formato:

Remoto / Presencial / Mixto.

Habilidades

Soft Skills

- Autodidacta.
- Trabajo en equipo.
- Resolución de conflictos.
- Adaptabilidad ante los cambios.
- Buena comunicación escrita y verbal.
- Persistencia y compromiso.
- Razonamiento analitico

Hard Skills

- Paguete Office: Avanzado.
- Windows: Avanzado.
- Manejo de redes sociales: Avanzado.
- Trabajo en la nube: Avanzado.
- HTML5, CSS3, JavaScript, NodeJs, Express, Phyton, Ruby, MySQL, Angular, Git (Github): Basico.

Cursos

#YoProgramo

Argentina Programa (En curso)

#SéProgramar

Argentina Programa (MAY 2022)

SQL para económicas

ContaTech (En curso)

Gestión de Proyectos con Metodologías Ágiles y Enfoques Lean

Fundación Telefónica Argentina (ABR 2022)

Diseño Web con HTML5 + CSS

Fundación Telefónica Argentina (FEB 2022)

Introducción a la Programación

Fundación Telefónica Argentina (ENE 2022)

Fundamentos de Programación

Fundación Telefónica Argentina (DIC 2021)

Operaciones con planillas de cálculos Excel

E-Learning (NOV 2018)

Idiomas

Español

Nativo.

Italiano

Intermedio.

Ingles

Básico.







